臺灣臺北地方法院刑事判決
111年度易字第197號
公  訴  人  臺灣臺北地方檢察署檢察官
被      告  李玉芬


上列被告因竊盜案件，經檢察官聲請以簡易判決處刑（111年度
偵續字第6號），本院認不宜以簡易判決處刑，改依通常程序審
理，並判決如下：
    主  文
李玉芬犯竊盜罪，處拘役伍拾伍日，如易科罰金，以新臺幣壹仟
元折算壹日。未扣案如附表所示之犯罪所得均沒收，於全部或一
部不能沒收或不宜執行沒收時，追徵其價額。
    事  實
一、李玉芬於民國110年3月16日17時33分許，見李晉慈所有之紅
    色提袋1只（內有水壺、雨傘、青菜，數量詳如附表），暫
    放在新北市○○區○○路0段000號之1樓樓梯間，李玉芬竟基於
    意圖為自己不法所有之竊盜犯意，走至該樓梯間內，徒手竊
    取上開提袋後離去。嗣李晉慈遍尋提袋無著，洽詢附近之「
    東南旅行社」提供監視錄影畫面，並報警處理，而循線查知
    上情。
二、案經李晉慈訴由臺北市政府警察局新店分局報告臺灣臺北地
    方檢察署檢察官聲請簡易判決處刑。
    理  由
一、證據能力：
㈠、按被告以外之人於審判外之陳述，雖不符刑事訴訟法第159條
    之1至之4之規定，然經當事人於審判程序同意做為證據，法
    院審酌該言詞或書面陳述做成時之情況，認為適當者，亦得
    作為證據。查，本案所引用之相關證據資料（詳後述），其
    中各項言詞或書面傳聞證據部分，縱無刑事訴訟法第159條
    之1至之4或其他傳聞證據例外情形，業經本院審理時予以提
    示並告以要旨，被告李玉芬及檢察官於本院審理程序已明示
    同意上開證據具有證據能力（本院易字卷第37頁），本院審
    酌上開證據作成時之情況，並無違法取證或其他瑕疵，揆諸
    前開規定，應具有證據能力。
㈡、至於本判決其餘所引用之非供述證據，均與本案事實具有關
    聯性，復非實施刑事訴訟程序之公務員違背法定程序所取得
    ，依刑事訴訟法第158條之4反面解釋，均有證據能力。
二、實體部分
    訊據被告矢口否認有何竊盜犯行，於本院中辯稱：我不是竊
    盜，我打開提袋看到裡面有1包用新北市專用垃圾袋裝的青
    菜，我以為是垃圾，而且我的習慣，我不會把東西放在地上
    ，所以我以為是沒有人要的東西，不過我覺得提袋可以當購
    物袋使用，所以我就拿走，之後我把提袋裡面的東西清出來
    ，看到有私人物品，覺得像是有人的，我就把提袋放在轉角
    的超商箱子上面云云（本院卷第35頁、第45頁）。經查：
㈠、告訴人李晉慈於110年3月16日17時許，因如廁之故，而將其
    所有、內裝有水壺、雨傘、青菜之紅色提袋暫放於新北市○○
    區○○路0段000號之1樓樓梯間，嗣告訴人如廁完畢返回原處
    ，遍尋提袋無著，經洽詢附近之「東南旅行社」提供監視錄
    影畫面，經觀看發覺提袋遭人拿走，告訴人而於同日報警處
    理，員警依監視器畫面循線查獲被告等情，業據證人即告訴
    人於警詢、偵查及本院審理中始終證述一致（偵卷第6至7頁
    ，偵續卷第31至32頁，本院易字卷第37至39頁），並有監視
    錄影畫面翻拍照片、臺北地檢署勘驗報告在卷可憑（偵卷第
    8至9頁、偵續卷第21至25頁），且被告亦不否認有拿走提袋
    ，且提袋內裝有雨傘、水壺、青菜之事實（本院易字卷第35
    頁、第46頁）。是被告於110年3月16日17時33分許，拿走告
    訴人所有、置放在新北市○○區○○路0段000號之1樓樓梯間之
    提袋（其內裝有雨傘、水壺、青菜）乙情，首堪認定。
㈡、被告雖否認竊盜犯行，並以前詞置辯，惟查：
⒈　經本院當庭勘驗現場監視器錄影光碟，結果如下（勘驗筆錄 
    見本院易字卷第41頁）：
　 「
　　⑴、影片畫面時間「17時33分48秒至17時34分26秒」：
　　　　被告站立在畫面中間處之騎樓的樓梯口，被告頭戴帽子
        、臉戴口罩，左腳踩在騎樓，右腳踩在樓梯口平台，身
        體正面朝向畫面左下角，右手為空手狀態，左手手腕掛
        一袋子，臉朝右前方地板觀看。於33分49秒時，被告抬
        頭，面向前方騎樓觀看，旋即低頭往右前方地板觀看，
        於33分51秒時，被告再度抬頭，面向前方騎樓並微微地
        頭向左轉直視前方，於33分56秒時，頭微向右轉直視前
        方，於33分58秒時，被告再度低頭往右前方地板觀看，
        接著微蹲及微彎腰接近樓梯口平台，於34分01秒時，被
        告左腳踩進樓梯口平台，左手也進入樓梯口，於34分04
        秒時，被告向左轉，身體正面朝向畫面右側，兩腳腳掌
        一半懸空於樓梯口平台，於34分05秒時，目光向左看，
        於34分07秒時，目光轉向右看，於34分09秒時，頭轉回
        前方，目光向前看，於34分11秒時，目光先向左看，旋
        即轉向右看，同時被告自樓梯口平台走下，兩腳踩在樓
        梯口之騎樓地板，身體微微倚靠樓梯口右側牆面，此時
        右手有提一袋物品，於34分14秒時，目光又朝向左看，
        於34分17秒時，目光朝向右看，同時被告右轉沿著騎樓
        ，朝向畫面左下角走去，於34分23秒消失於畫面。
　　⑵、由上開勘驗內容以及卷附之錄影畫面截圖（偵續卷第22
        頁至第25頁），可知該騎樓人來人往，惟路過之行人均
　　　　走在人行道上，並不會進入新北市○○區○○路0段000號之
        1樓樓梯間內；又被告進入新北市○○區○○路0段000號之1
        樓樓梯間內拿取提袋前，先站在門口四處張望，拿到提
        袋以後，亦未立刻離開，反先將提袋藏放在身後，四處
        張望數秒後方離去。由被告上開與路人不同之行為舉止
        ，已可證明被告明知該提袋應為他人所有，故拿取前先
        站在樓梯門口觀望四周動靜，確認所有權人是否在旁，
        研判時機得以著手後，旋即轉身至梯間拿取提袋，復因
        恐其竊盜行為遭他人發現，故先將提袋暫放身後，觀看
        四周動靜，確認其竊盜行為未遭人發現後，始離開現場
        ，被告有竊盜之犯意甚明。
⒉　再者，被告取走之提袋，為告訴人日常生活所用，外觀狀態
    並非破爛乙節，此據證人即告訴人始終證述在卷，已如前述
    ，被告於偵訊中亦供認：不是破舊的袋子，就是一般的袋子
    ，不新也不舊等語（偵續卷第40頁），並有提袋之監視錄影
    畫面截圖在卷可憑（偵卷第8頁，偵續卷第25頁），由該提
    袋之外觀觀之，難認係他人丟棄之物；況且，該提袋是放置
    在人來人往之商業區公寓之樓梯間內，要與廢棄物多置於垃
    圾桶旁或廢棄物集中清理區甚至路邊之情形有別。是以，不
    論以提袋之外觀或是放置之地點，均難認為他人所不要之廢
    棄物，佐以被告前述拿取提袋前先四處張望，拿取提袋後先
    將提袋藏於身後且四處觀望之行徑，均可佐證被告明知提袋
    為他人所有之物。是被告辯稱拿取時以為提袋是他人不要的
    垃圾云云，為臨訟卸責之詞，當無可採。
⒊　按若已將他人財物移歸自己所持，即應成立竊盜既遂罪。至
    其後將已竊得之物遺棄逃逸，仍無妨於該罪之成立（最高法
    院17年上字第509號判決要旨可資參照），竊盜罪為即成犯
    ，自不因行為人於竊盜犯行既遂後，將所竊物品丟棄而解免
    刑責。本件被告基於竊盜犯意，將告訴人放在樓梯間之提袋
    拿走並離開現場時，其竊盜行為即已既遂，縱被告離開現場
    後，再將該提袋放在他處之超商的箱子上，仍無礙本案竊盜
    犯行之成立。故被告此部分所辯，自無從對其為有利之認定
    ，附此敘明。
㈢、綜上，被告所辯均不足採，本案事證明確，被告犯行堪以認
    定，應依法論科。
三、論罪科刑
㈠、核被告所為，係犯刑法第320條第1項之竊盜罪。
㈡、爰以行為人責任為基礎，審酌被告不思循合法正當途徑獲取
    財物，因貪圖小利，率而竊取告訴人放置於樓梯間之提袋，
    又被告犯後否認犯行，毫無自省之意，復未與告訴人達成和
    解，賠償告訴人所受損害，被告犯後態度實屬不佳，兼衡被
    告無刑事前科之素行、自陳大專畢業、現在市場工作、與母
    親同住、月收入新臺幣（下同）30,000元之智識程度、生活
    狀況，暨本件被告所竊取之財物價值不高等一切情狀，量處
    如主文所示之刑，並諭知易科罰金之折算標準，至檢察官具
    體求處有期徒刑4月，稍嫌過重，並予敘明。
㈢、按犯罪所得，屬於犯罪行為人者，沒收之；於全部或一部不
    能沒收或不宜執行沒收時，追徵其價額，刑法第38條之1第1
    項前段、第3項分別定有明文。被告竊得如附表所示之物，
    屬被告之犯罪所得，未據扣案亦無返還予告訴人，自應依前
    揭規定宣告沒收，並於全部或一部不能沒收或不宜執行沒收
    時，追徵其價額。
據上論斷，應依刑事訴訟法第452條、第299條第1項前段，刑法
第320條第1項、第41條第1項前段、第38條之1第1項前段、第3項
，刑法施行法第1條之1第1項，判決如主文。
本案經檢察官林劭燁聲請簡易判決處刑，檢察官楊淑芬到庭執行
職務。
中　　華　　民　　國　　111 　年　　5 　　月　　24　　日
　　　　　　　　　刑事第十庭  法　官　陳采葳
上正本證明與原本無異。 
如不服本判決應於收受送達後20日內向本院提出上訴書狀，並應
敘述具體理由；其未敘述上訴理由者，應於上訴期間屆滿後20日
內向本院補提理由書（均須按他造當事人之人數附繕本）「切勿
逕送上級法院」。告訴人或被害人如對於本判決不服者，應具備
理由請求檢察官上訴，其上訴期間之計算係以檢察官收受判決正
本之日期為準。 因疫情而遲誤不變期間，得向法院聲請回復原
狀。
                             書記官  邱汾芸
中　　華　　民　　國　　111 　年　　5 　　月　　24　　日
附錄本案論罪科刑法條：
中華民國刑法第320條
意圖為自己或第三人不法之所有，而竊取他人之動產者，為竊盜
罪，處5年以下有期徒刑、拘役或50萬元以下罰金。
意圖為自己或第三人不法之利益，而竊佔他人之不動產者，依前
項之規定處斷。
前二項之未遂犯罰之。

　　　　　　
附表：
紅色提袋 1只 水壺 1個 雨傘 1把 青菜 1包